【裁判字號】    89,易,2879
【裁判日期】    900629
【裁判案由】    贓物
【裁判全文】
臺灣臺南地方法院刑事判決                        八十九年度易字第二八七九號
    公  訴  人  臺灣臺南地方法院檢察署檢察官
    被      告  甲○○
右列被告因贓物案件，經檢察官提起公訴（八十九年度偵字第一二一一三號），本院
判決如左：
    主  文
甲○○無罪。
    理  由
一、公訴意旨略以：被告甲○○明知車牌號碼ＵＶＢ－０７３號（起訴書誤載為ＵＶ
    Ａ－０７３號）機車係贓物，竟仍於民國八十八年二月間，在臺南縣新營市以新
    臺幣（下同）一萬五千元，向自稱「李文福」之不詳男子購買該機車，並留為己
    用，嗣至八十八年十月二十五日下午五時許，被告騎乘該機車行經臺南市○○路
    ○段一二六巷十七號前為警查獲，因認被告涉有刑法第三百四十九條第二項之故
    買贓物罪嫌。
二、按犯罪事實應依證據認定之，無證據不得推定其犯罪事實；又不能證明被告犯罪
    者，即應諭知無罪之判決，刑事訴訟法第一百五十四條、第三百零一條第一項分
    別定有明文。
三、本件公訴人認被告涉有故買贓物罪嫌，係以前開ＵＶＢ－０７３號機車係被害人
    乙○○失竊，有贓物領據可稽，且被告又無法提供李文福之年籍以供調查，該機
    車又未辦理過戶等情，被告應知該機車係贓物等作為所憑之論據。訊據被告固坦
    承購買該機車使用之事實，惟否認有故買贓物之故意，辯稱伊並不知購買機車必
    須辦理所有權移轉登記手續，亦不知該機車係屬贓物等語。
四、經查：前引車號ＵＶＢ－０７３號輕型機車，係由證人乙○○於八十七年五月二
    十九日以一萬元購買，後借予一外國友人使用等情，業據證人乙○○於本院審理
    時證述甚明（本院九十年五月二十四日訊問筆錄），則被告於八十八年二月間，
    以一萬五千元代價向「李文福」購買機車，應認係以一般中古機車市場行情估價
    ，衡諸贓車均係經由不法途徑取得，購買者亦須負擔刑法上贓物罪責之風險，在
    市面上價格理應低於一般市價，而被告竟以一般甚至高於市場行情購買，可推認
    被告購買該機車當時並無贓物之認識；至於被告始終無法提出「李文福」其人之
    年籍資料或聯絡方式，因而無從查證是否確有其人，以及被告購買該機車，並未
    向監理機關辦理所有權移轉登記之等情，固可形成反面心證，懷疑被告有贓物故
    意，惟本院既查無其他證據，可以提高上開二種推測之心證度，本諸罪疑為有利
    被告認定之原則，本院因而採信被告所辯，認被告於購買該機車之時，並無贓物
    之認識，更不能以贓物罪責相繩。此外，亦查無其他積極證據，足認被告有何其
    他犯行，不能證明被告犯罪，揆諸前開說明，自應為被告無罪之諭知。
據上論斷，應依刑事訴訟法第三百零一條第一項，判決如主文。
本件經檢察官陳誌銘到庭執行職務。
中      華      民      國      九十      年      六    月    二十九    日
                              臺灣臺南地方法院刑事第四庭
                                  法  官      吳  坤  芳
右正本證明與原本無異。
如不服本判決，應於判決送達後十日內向本院提出上訴狀( 應附繕本 )。
                                  書記官      馬  愛  君
中      華      民      國      九十      年      六    月    二十九    日


司法院資訊處製作；財團法人民間司法改革基金會備份。
